# 为何金融负债之间不能重分类？

提问人：进击de巨人 时间：2020-07-28 14:14:00
请问各位老师，为什么金融负债之间不能重分类呢？？@chenyiwei @与时俱进de驴子 @polariswong @zhs7403@younghan @李Q @失之东隅 @艺海拾贝 @税缘 1971

回答人：chenyiwei
根据IFRS 9.BC4.121:
Consistently with its decision in 2010 to retain most of the existing requirements for classifying and measuring financial liabilities (and relocate them to IFRS 9), the IASB decided to retain the requirements that prohibit reclassifying financial liabilities between amortised cost and fair value. The IASB noted that IFRS 9 requires reclassification of assets in particular circumstances. However, in line with the feedback received during the IASB’s outreach programme, the classification and measurement approaches for financial assets and financial liabilities are different; therefore the IASB decided that it is unnecessary and inappropriate to have symmetrical requirements for reclassification. Moreover, although the reclassification of financial assets has been a controversial topic in recent years, the IASB is not aware of any requests or views that support reclassifying financial liabilities.
与２０１０年决定保留金融负债分类和计量的大多数现有要求（并将其移至《国际财务报告准则第９号》中） 相一致的是，理事会决定保留禁止在摊余成本和公允价值之间进行重分类的规定。理事会指出， 《国际财务报告准则第９号》要求在特定情况下对资产重分类。然而，与理事会在外部调研活动期间收到的反馈意见相一致的是，金融资产和金融负债的分类和计量方法是不同的；因此，理事会认为，对重分类采用对称的要求是不必要且不恰当的。此外，尽管金融资产的重分类在近年来一直是一个有争议的话题，理事会并未了解到任何支持金融负债重分类的要求或观点。